臺灣基隆地方法院刑事判決　　　　　　100年度簡上字第149號
上　訴　人　臺灣基隆地方法院檢察署檢察官
被　　　告　陳彥廷
上列上訴人因被告贓物案件，不服本院基隆簡易庭中華民國100
年5 月19日100 年度基簡字第751 號第一審簡易判決（聲請簡易
判決處刑案號：臺灣基隆地方法院檢察署100 年度偵字第1229號
），本院管轄之第二審合議庭判決如下︰
    主  文
上訴駁回。
    事實及理由
一、本案經本院審理結果，認第一審簡易庭以被告陳彥廷搬運贓
    物，所為係觸犯刑法第349 條第2 項之罪，依刑事訴訟法第
    449 條第1 項前段，第349 條第2 項、第47條第1 項、第41
    條第1 項前段，刑法施行法第1 條之1 第1 項等規定，判處
    被告有期徒刑4 月，如易科罰金，以新臺幣（下同）1000元
    折算1 日，核其認事用法，並無違誤，量刑亦稱妥適，應予
    維持，爰引用第一審簡易判決（如附件）記載之事實、證據
    及理由。
二、檢察官上訴意旨略以：被害人王洪金鑾遭竊物品為家中重要
    積蓄，受害匪淺，被告所為實屬惡劣，原審判處有期徒刑4
    月，並得易科罰金，尚難令被害人甘服，為此請求撤銷原判
    決，另為適當之判決等語。
三、經查：原審認被告所犯搬運贓物罪證明確，並於量刑時綜合
    全案犯罪情節，審酌被告明知張俊憲、許志源委託載運之保
    險箱，係張俊憲、許志源竊得之贓物，竟仍同意接受委託搬
    運，增加被害人尋回失物之困難度，所為顯非可取，惟其於
    偵查中坦承犯行，犯後態度尚屬良好等一切情狀，並以被告
    前曾犯偽造有價證券等罪，甫於99年12月27日執行完畢，依
    刑法第47條第1 項加重其刑，而量處有期徒刑4 月並諭知易
    科罰金之折算標準，經核其認事及用法並無違誤，且原審已
    審酌各種情狀，而量刑輕重乃屬原審職權，原審量刑並無不
    當情形，是檢察官上訴難認有理由，應予以駁回。
據上論斷，應依刑事訴訟法第455 條之1 第1 項、第3 項、第36
8 條、第373 條，判決如主文。
本案經檢察官王亞樵到庭執行職務。
中    華    民    國   100    年    8     月    17    日
                  刑事第五庭審判長法    官     齊  潔
                                  法    官     王慧惠
                                  法    官     吳佳齡
以上正本證明與原本無異。
本件判決不得上訴。
中    華    民    國   100    年    8     月    17    日
                                  書 記 官     莊智凱
附件：
臺灣基隆地方法院刑事簡易判決        100年度基簡字第751號
聲  請  人  臺灣基隆地方法院檢察署檢察官
被      告  陳彥廷


上列被告因贓物案件，經檢察官聲請以簡易判決處刑（100 年度
偵字第1229號），本院判決如下：
    主  文
陳彥廷搬運贓物，累犯，處有期徒刑肆月，如易科罰金，以新台
幣壹仟元折算壹日。
    事實及理由
一、本件犯罪事實及證據均引用檢察官聲請簡易判決處刑書之記
    載，如附件。
二、法律適用方面
（一）核被告陳彥廷所為，係犯刑法第349 條第2 項之搬運贓物
      罪。
（二）被告前因偽造有價證券案件，經本院以92年度訴字第21號
      判決判處有期徒刑3 年2 月確定，復因妨害兵役治罪條例
      等案件，經本院以97年度易字第206 號判決判處有期徒刑
      4 月、4 月，並依據中華民國96年罪犯減刑條例之規定，
      分別減刑為有期徒刑2 月、2 月，應執行有期徒刑3 月確
      定，與前開92年度訴字第21號判決所科之刑接續執行，於
      民國99年1 月6 日假釋出監，嗣因保護管束期滿未經撤銷
      假釋，未執行之刑以已執行論，於99年12月27日執行完畢
      ，此有臺灣高等法院被告前案紀錄表供參，其受徒刑之執
      行完畢，再為本件犯行，係於5 年以內故意再犯有期徒刑
      以上之罪，為累犯，應依刑法第47條第1 項之規定加重其
      刑。
（三）爰審酌被告明知張俊憲、許志源委託載運之保險箱，係張
      俊憲、許志源竊得之贓物，竟仍同意接受委託搬運，增加
      被害人尋回失物之困難度，所為顯非可取，惟其於偵查中
      坦承犯行，犯後態度尚屬良好等一切情狀，量處如主文所
      示之刑，並諭知易科罰金之折算標準。
據上論斷，應依刑事訴訟法第449 條第1 項前段、第454 條第2
項，刑法第349 條第2 項、第47條第1 項、第41條第1 項前段，
刑法施行法第1 條之1 ，逕以簡易判決處刑如主文。
如不服本判決，得於判決送達後10日內，向本院提出上訴。
中    華    民    國   100    年    5     月    19    日
                  基隆簡易庭法    官  邰婉玲
以上正本證明與原本無異。
如不服本判決，應於判決送達後10日內，向本院提出上訴書狀，
上訴於本院合議庭，並按他造當事人之人數附具繕本。
中    華    民    國   100    年    5     月    19    日
                            書 記 官  蘇鈺婷
附錄論罪法條：
刑法第349 條第2 項
搬運、寄藏、故買贓物或為牙保者，處 5 年以下有期徒刑、拘
役或科或併科 1 千元以下罰金。
附件：
臺灣基隆地方法院檢察署檢察官聲請簡易判決處刑書
                                     100年度偵字第1229號
    被      告  陳彥廷  男  36歲（民國○○年○月○○日生）
                        住基隆市○○區○○街19號
                        國民身分證統一編號：Ｚ000000000號
上列被告因贓物案件，業經偵查終結，認為宜以簡易判決處刑，
茲將犯罪事實及證據並所犯法條，分敘如下：
        犯罪事實
一、陳彥廷曾因偽造有價證券案件，經臺灣基隆地方法院以92年
    度訴字第21號判決判處有期徒刑3年2月確定，又因詐欺及妨
    害兵役案件，經同法院以97年度易字第206號判決判處應執
    行有期徒刑3月確定，上開2案接續執行，於民國99年1月6日
    假釋出監，已於99年12月27日未撤銷假釋而執行完畢。詎其
    猶不知悔改，於100年1月26日晚間7時30分許，接受張俊憲
    、許志源（均另行提起公訴）二人委託駕車前往基隆市信義
    區○○○路86巷16號5樓王洪金鑾住處外搬運保險箱一個（
    內含紅寶石戒指1個、鑽石戒指1個、黃金項鍊及手鍊數條、
    王洪金鑾護照1本、地契、房屋所有權狀各1張），陳彥廷與
    張俊憲、許志源合力將上開贓物搬運至該車上起步後，經張
    俊憲、許志源告知得悉所搬運之保險箱係張俊憲、許志源自
    王洪金鑾住處所竊得之贓物，竟仍基於搬運贓物之故意，駕
    車逃離現場，並將之搬運至台北縣汐止市某處山區後離開，
    由張俊憲及許志源合力將該保險箱撬開後變賣其內財物牟利
    ，嗣經王洪金鑾報警後循線查獲上情。
二、案經新北市政府警察局瑞芳分局報告偵辦。
        證據並所犯法條
一、訊據被告陳彥廷對上揭犯行坦承不諱，核與張俊憲、許志源
    於本署偵辦中證述之情節相符，復經被害人王洪金鑾指證明
    確，並有通聯調閱查詢單附卷可佐，足見被告自白與事實相
    符，被告犯嫌應堪認定。
二、核被告所為，係犯刑法第349條第2項之搬運贓物罪嫌。被告
    有事實欄所述科刑及執行紀錄，有本署刑案資料查註記錄表
    在卷可按，其於有期徒刑執行完畢後，五年以內再犯本罪，
    請依累犯之規定加重其刑。
三、依刑事訴訟法第451條第1項聲請逕以簡易判決處刑。
    此  致
臺灣基隆地方法院基隆簡易庭
中    華    民    國   100    年    5    月    11    日
                              檢  察  官    周  啟  勇
本件正本證明與原本無異
中    華    民    國   100    年    5     月    13    日
                              書  記  官    沈  冠  宇
附錄所犯法條：
中華民國刑法第349條第2項
搬運、寄藏、故買贓物或為牙保者，處 5 年以下有期徒刑、拘
役或科或併科 1 千元以下罰金。